臺灣臺中地方法院刑事判決　　　　　　　　　　　　　九十一年度訴字第一八九號
　　公　訴　人　臺灣臺中地方法院檢察署檢察官
　　被　　　告　甲○○
　　選任辯護人　陳慶諭
　　被　　　告　己○○
　　　　　　　　庚○○
右列被告因違反山坡地保育利用條例等案件，經檢察官提起公訴（九十年度偵續字第
一八號），本院判決如左：
    主  文
甲○○、己○○、庚○○均無罪。
    理  由
一、公訴意旨略以：
  (1)被告甲○○係「正一天師宮」實際負責人，於民國八十七年二月十一日由案外人
    戊○○將座落告訴人林義夫所有坐落臺中縣大肚鄉○○段五三二之五、五三二之
    十四號土地上之臨水宮讓渡予「正一天師宮」後，被告甲○○竟意圖為自己不法
    之所有，擅自佔用告訴人乙○○所有上述土地，拆除舊有建築物，興建新的「正
    一天師宮」建築物，更將上述土地上之鐵皮搭蓋之建築物拆除剷平舖設水泥為停
    車場，案經告訴人乙○○訴請臺灣臺中地方法院檢察署檢察官偵查起訴，因認被
    告甲○○所為係犯刑法第三百二十條第二項之竊佔罪嫌、第三百五十三條之毀損
    罪嫌云云。
  (2)被告己○○、庚○○父子，於八十五年七月間，見告訴人乙○○所有坐落於大肚
    鄉○○段山子頂小段一之五十號山坡地保育地無人看管，與台中縣大肚鄉公墓相
    鄰，竟意圖為自己不法之所有，僱用挖土機開墾上開山坡地，闢建為墳墓用地，
    並以新臺幣（下同）八十萬元、四十八萬元不等之之價格出售證人賴興隆、陳龍
    志作為彼等父親賴振旺、陳清蓮之墓地，佔用面積分別達０．０一七八公頃及０
    ００五三公頃，案經告訴人乙○○訴請臺灣臺中地方法院檢察署檢察官偵查起訴
    ，因認被告己○○、庚○○所為係犯刑法第三百二十條第二項竊占罪嫌、山坡地
    保育利用條例第三十四條第一項、第十條之罪嫌云云。
二、按犯罪事實應依證據認定之，無證據不得推定其犯罪事實，刑事訴訟法第一百五
    十四條定有明文。次按所謂認定犯罪事實之證據，係指足以認定被告確有犯罪行
    為之積極證據而言，該項證據自須適合於被告犯罪事實之認定，始得採為斷罪之
    資料；又事實之認定，應憑證據，如未能發現相當確實證據，或證據不足以證明
    ，自不能以推測或擬制之方法，以為裁判之基礎，最高法院二十九年上字第三一
    ０五號、四十年臺上字第八六號判例著有明文。再按告訴人之告訴，係以使被告
    受刑事訴追為目的，是其陳述是否與事實相符，自應調查其他證據以資審認；又
    事實審法院對於證據之取捨，依法雖有自由判斷之權，然積極證據不足證明犯罪
    事實時，被告之抗辯或反證縱屬虛偽，仍不能以此資為積極證據應予採信之理由
    ，最高法院亦著有五十二年臺上字第一三００號及三十年上字第四八二號判例可
    資參照。又按認定犯罪事實所憑之證據，無論係直接證據或間接證據，其為訴訟
    上之證明，須於通常一般之人均不致有所懷疑，而得確信其為真實之程度者，始
    得據為有罪之認定，倘其證明尚未達到此一程度，而有合理之懷疑存在，復無其
    他調查途徑可尋，法院即應為無罪之判決，最高法院七十六年臺上字第四九八六
    號著有判例。
三、公訴人以被告甲○○、己○○、庚○○涉犯上開犯嫌，無非以被告等三人前揭時
    地佔用乙○○所有上述土地之事實，業據被告甲○○、己○○、庚○○供認不諱
    ，核與告訴人乙○○指訴、證人林尚德、呂招農、賴興隆、陳龍志證述情節相符
    ，並有土地登記簿謄本、地籍圖謄本、二處竊佔現場履勘筆錄、現場照片，臺中
    縣清水地政事務所測量成果圖等附卷可稽，事證明確。雖被告甲○○、己○○、
    庚○○等人均矢口否認竊佔犯行，核係事後卸責之詞，不足採信云云資為論據。
四、被告甲○○部分：
  (1)訊據被告甲○○堅決否認有何竊佔告訴人乙○○所有坐落臺中縣大肚鄉○○段五
    三二之五、五三二之十四號土地及毀損土地上建物之犯行，辯稱：其並非「正一
    天師宮」之負責人，「正一天師宮」由多人處理廟務，其只是信徒，而「正一天
    師宮」並未為寺廟登記，因先前之「臨水宮」已甚為破舊，信徒將之整修，並非
    拆除重建，並將廟前空地以水泥修補，其坐落土地已有十七、八年無人整理，所
    以才使用之，鐵皮屋部係證人丙○○搭建，嗣後將鐵皮屋交付其處理，其方才拆
    除，該鐵皮屋一直閒置該處未使用且年久失修甚為破舊，因在廟前影響信徒出入
    ，其找證人即鐵皮屋之屋主丙○○商量詢問其如何處理，丙○○表示地主乙○○
    叫其拆除，其已答應地主要拆除，但他一直未處理，並表示如會影響信徒出入，
    可由廟方拆除，因此其僱工拆除，並在地面稍作整理等語。
  (2)按刑法第三百二十條第二項竊佔罪，以行為人意圖為自己或第三人不法利益，而
    竊佔他人之不動產為構成要件，惟所謂「竊佔行為」係；以己力支配他人不動產
    而言，是以行為人構成竊佔罪者，除其意圖為自己或第三人不法之利益之主觀犯
    意外，並須有以己力支配他人不動產之客觀舉動，而竊佔罪係即成犯，故其行為
    終了後，犯罪行為即已完成，是以行為人於占有使用土地之初應有竊佔之故意，
    始足當之，倘於占有使用土地係因誤信其有權使用，而於初並無竊佔故意，自難
    認以其事後知悉並無使用權利而以竊佔罪責相繩。經查：
  「正一天師宮」占用告訴人乙○○所有坐落臺中縣大肚鄉○○段五三二之五、五
    三二之十四地號土地之事實，業據告訴人乙○○指訴明確，而「正一天師宮」坐
    落臺中縣大肚鄉○○段五三二之五、五三二之十四地號土地，其中「正一天師宮
    」使用面積分別為０．０一七０公頃、０、０三三公頃，另空地（停車場）部分
    面積分別為０．０一一二公頃，０．００四六公頃，有臺中縣清水地政事務所九
    十年四月十三日九十清地字測第字第九０００五０六七號函附之鑑定成果圖一份
    在卷可參，而臺中縣大肚鄉○○段五三二之五、五三二之十四地號土地為告訴人
    乙○○與案外人王田窯業股份有限公司共有，有土地登記謄本二份附卷可參，是
    以上開「正一天師宮」使用土地之範圍確有佔用告訴人乙○○共有坐落臺中縣大
    肚鄉○○段五三二之五、五三二之十四地號土地一節，應無疑義。
  證人戊○○於審理中證稱「臨水宮」係其拜的，時間已不復記憶，後來地磚窯不
    做了，其就在該處主持「臨水宮」，是其搭蓋的，後來其在八十七年間將「臨水
    宮」之建築、金爐、神明等出售予證人蔡村崎，立有讓渡書等語。證人蔡村崎於
    偵訊中證稱其與甲○○均係「正一天師宮」信徒，其於八十七年二月十一日向證
    人戊○○買下「臨水宮」之建物及神祗，後來更名為「正一天師宮」，在原址整
    修，並在前面鋪水泥做停車場，其擔任「正一天師宮」主任委員，信徒有一百多
    人，本來「正一天師宮」是在附近，廟址原係由信徒提供，但土地遭拍賣，剛好
    「臨水宮」要賣，因此才買下來，當渠等之「正一天師宮」，戊○○表示不知道
    廟址土地何人所有，其在該處有十多年，廟址整修由被告甲○○及其他信徒處理
    （見八十九年度他字第四二０號竊佔案卷八十九年五月八日訊問筆錄），證人蕭
    進財於偵訊時證稱八十八年底其擔任「正一天師宮」主任委員，證人蔡村崎係前
    任主委，「正一天師宮」信徒有二、三百人等語（見八十九年度他字第四二０號
    竊佔案卷八十九年五月十九日訊問筆錄），復有讓渡書、中華民國道教會團體會
    員證書影本各一份在卷可參，足徵「正一天師宮」原係證人戊○○經營之「臨水
    宮」，並出售予證人蔡村崎，嗣改為「正一天師宮」經營。
  又證人蔡村崎於偵訊中證稱其與被告甲○○均係「正一天師宮」信徒，其於八十
    七年二月十一日向證人戊○○買下「臨水宮」之建物及神祗，後來更名為「正一
    天師宮」，在原址整修，並在前面鋪水泥做停車場，廟址整修由被告甲○○及其
    他信徒處理（見八十九年度他字第四二０號竊佔案卷八十九年五月八日訊問筆錄
    ），證人蕭進財於偵訊時證稱八十八年底其擔任「正一天師宮」主任委員，證人
    蔡村崎係前任主委，「正一天師宮」信徒有二、三百人（見八十九年度他字第四
    二０號竊佔案卷八十九年五月十九日訊問筆錄），證人林火木證於審理中結證稱
    其在二、三年前有至「正一天師宮」做整修工作，並無增建，只是作水泥牆、窗
    戶及門，並無增建，是被告甲○○找其前去整修等語，是以被告甲○○縱非「正
    一天師宮」之負責人，其整修確係由其出面處理，亦可認定。
  然查上開「正一天師宮」並無增建，僅係整修一節，業據被告甲○○供述明確，
    核與證人即施工工人林火木證述情節相符。是以上開「正一天師宮」縱於事後有
    所整修，亦僅係就現址買受之原「臨水宮」部分予以整修，尚難認其再有增建佔
    用告訴人土地之情事。
  另證人戊○○於審理中證稱在「臨水宮」前其有整理一塊空地為廟埕，當時旁邊
    有人搭蓋一個麵攤，該麵攤如何處理其並不清楚等語，另證人丙○○於審理中證
    稱其先前在「正一天師宮」所在位置做自助餐生意，即臺灣臺中地方法院檢察署
    八十九年度他字第四二０號案卷第十八頁上方照片所示鐵皮屋之位置，其在該處
    做生意十年了，約有八、九年間沒做生意，該建物（即鐵皮屋）是其搭蓋的，因
    其住在附近，該處有工廠，其知道土地是何人所有，並有向該土地之管理人即案
    外人周壬癸詢問借用該土地。約在三、四年前案外人周壬癸與地主有一起來找伊
    ，周某表示地主欲要回土地，地主即告訴人乙○○，協調拆除事宜，其表示當然
    會還土地，後來是由「正一天師宮」拆除，其有同意「正一天師宮」拆除，係由
    被告甲○○與之接洽等語。是以「正一天師宮」就廟前廣場地除原廟埕所在地外
    ，其餘部分係證人丙○○搭建鐵皮屋使用，嗣因年久失修久未使用，而由證人丙○○同意由被告甲○○拆除並予水泥鋪平，被告係徵得屋主即證人丙○○同意拆
    除整地，其主觀上係依證人丙○○之同意而拆除建物，難認其有何毀損建物、竊
    佔土地之主觀犯意，且就現場照片觀之，上開原證人丙○○鋪設之水泥地面並無
    阻絕設施或和劃停車格之情形，亦難認被告甲○○已將拆除鐵皮屋將所坐落之土
    地鋪設水泥有何不法利益之意圖。
  綜上，上開「正一天師宮」建物部分原係自證人戊○○經營之「臨水宮」購得，
    其後或有整修，縱認有竊佔土地情事，亦係原建物所有人即證人戊○○所為，且
    其竊佔犯行於竊佔之初即已完成，倘嗣後買受人明知原已有竊佔土地之情事而買
    受之，至多僅為故買贓物之問題，尚與竊佔罪之構成要件不侔。而拆除鐵皮屋鋪
    設水泥整地部分，亦係被告甲○○徵得證人即鐵皮屋所有人丙○○同意所為，其
    主觀上亦難認有竊佔土地之犯意，告訴人徒以其所有土地上有「正一天師宮」建
    物及空地即認被告有竊佔犯行，尚嫌速斷。
  (3)綜上所述，揆諸首揭說明，被告甲○○所為，核與竊佔、毀損罪之構成要件尚屬
    有間，至多僅係民事糾葛，告訴人宜另循民事訴訟解決，尚不得以被告甲○○參
    與經營之「正一天師宮」坐落使用之土地為告訴人所有，並拆除證人丙○○所有
    坐落上開告訴人所有土地上之鐵皮屋之客觀事實即遽論被告甲○○以竊佔、毀損
    之罪責。況以告訴人與被告甲○○業已達成民事和解一節，有協議書一份、照片
    二幀在卷可憑，益徵本件應係民事糾紛。此外，本院復查無其他積極證據足認被
    告甲○○涉有公訴人所訴之犯行，是以本件既不能證明被告甲○○犯罪，自應諭
    知其無罪之判決。又告訴人於九十一年四月三日具狀陳稱就被告甲○○涉犯毀損
    部分罪嫌撤回告訴，有刑事撤回告訴狀一份在卷可憑，惟因公訴人認被告拆除鐵
    皮屋部分係犯刑法第三百五十三條之毀損罪嫌，尚非屬刑法第三百五十七條規定
    之告訴乃論之罪，縱經告訴人於第一審辯論終結前撤回告訴，本院仍無從為不受
    理之諭知，仍應實體審理，附此敘明。
五、被告己○○、庚○○部分：
  (1)按刑法第三百二十條第二項竊佔罪，係即成犯，故其行為終了後，犯罪行為即已
    完成，是以行為人於占有使用土地之初應有竊佔之故意，始足當之，倘於占有使
    用土地係因誤信其有權使用，而於初並無竊佔故意，自難認以其事後知悉並無使
    用權利而以竊佔罪責相繩。又山坡地保育利用條例第三十四條第一項之罪，係刑
    法第三百二十條第一項竊佔罪之特別規定，必在公有或他人山坡地上，無正當權
    源而擅自墾殖或設置工作物始得成立，如已得所有權人或監管權人同意，或其他
    原因對該山坡地有正當使用權源時，即與「擅自」之要件不符，而無成立該罪之
    餘地，合先敘明。
  (2)訊據被告己○○、庚○○均堅決否認有何竊佔土地違反山坡地保育利用條例之犯
    行，被告己○○辯稱其只是單純受僱整修墓地，墳墓修建是由墓主家人、地理師
    選定位置其雖有一同前往，但由墓主家人申請施工，其只是負責施工而已，施工
    時並無人阻止云云，被告庚○○辯稱都是由其父親即被告己○○和墓主家人接洽
    處理，其只是負責帶同工人施工云云。經查：
  被告己○○、庚○○所建造之墓主賴振旺、陳青蓮墳墓坐落位置佔用告訴人所有
    臺中縣大肚鄉○○段山子頂小段一之五０地號土地，面積分別０．０一七八公頃
    及０００五三公頃等情，業據告訴人乙○○指訴明確，並有土地登記謄本一份可
    參，且土地登記謄本亦載明地目為「林」，使用分區為山坡地保育區等情，復有
    現場照片十二幀附於臺灣臺中地方法院檢察署八十九年度他字第四二０號案卷內
    可佐，及臺中縣清水地政事務所九十年五月三十日九十清地測字第九０００七七
    四六號函附之鑑定圖一份在卷可參。
  被告己○○於偵查中供稱墓主賴振旺、陳青蓮墓地向鄉公所申請係由其包辦，管
    理員說是公有土地，其有向證人賴興隆、丁○○表示土地是公有土地等語，核與
    證人丁○○於偵訊中證稱渠兄弟三人共同委託己○○全權處理，由被告己○○前
    去公所申請墓地等語（見臺灣臺中地方法院檢察署八十九度偵字第一０四二七號
    竊佔案卷八十九年九月二十七日訊問筆錄），申請程序由己○○包辦等語（見臺
    灣臺中地方法院檢察署九十度偵續字第十八號竊佔案卷九十年七月四日訊問筆錄
    ）。另證人辛○○於偵查中證稱是其弟賴興潭拿身分證、印章請被告己○○前去
    申請墓地等情（見臺灣臺中地方法院檢察署八十九度偵字第一０四二七號竊佔案
    卷八十九年九月十八日訊問筆錄）相符。是以被告己○○於審理中辯以由墓主家
    人申請施工云云，尚難遽採。
  惟上開案外人陳青蓮、賴振旺墳墓地點並非為其選定，係由墓主家人、地理師選
    定位置等情，迭據被告己○○於偵審中供述明確，被告己○○於偵查中辯稱案外
    人陳青蓮墓地是由證人丁○○委託施工，且是陳某自己與地理師看好地，再叫其
    在土地上施工等語（見臺灣臺中地方法院檢察署八十九度偵字第一０四二七號竊
    佔案卷八十九年十月四日訊問筆錄），復於審理中辯稱其只是單純受僱整修墓地
    ，墳墓修建是由墓主家人、地理師選定位置等語。另被告庚○○於偵訊中供稱係
    其父申請使用公墓，墳墓範圍是證人辛○○他們決定的等語（見臺灣臺中地方法
    院檢察署八十九度偵字第一０四二七號竊佔案卷八十九年九月十八日訊問筆錄）
    ，與證人即風水師趙子榮（別號趙榮陞）、證人丁○○、辛○○證述情節大致相
    符。證人趙子榮（別號趙榮陞）於審理中證稱八十五年間其有為案外人即死者陳
    青蓮選擇墓地，至於案外人即死者賴振旺部分其並未經手處理。當時是陳青蓮之
    家屬找其看風水，施工則由其介紹被告己○○造墓，至於陳青蓮家屬如何與被告
    己○○談其並不清楚，都是由被告己○○出面等語，證人丁○○於偵訊時證稱死
    者陳青蓮墳墓是由其弟找被告己○○興建，墓地位置由地理師決定，申請程序由
    己○○包辦，土地是公有地等語（見臺灣臺中地方法院檢察署九十度偵續字第十
    八號竊佔案卷九十年七月四日訊問筆錄），復於審理中證稱當時係其弟找證人趙
    子榮，趙某再介紹被告己○○施工，被告己○○表示該土地是公墓，當時以一坪
    一萬五千元委託己○○處理，渠未自行前往繳交規費，全部委託己○○處理，營
    造期間有至現場看，並無發生糾紛，一直收到檢察官傳票才知有爭議云云，另證
    人辛○○於偵訊中證稱其父墓地委託蕭先生申請，但由其與其弟賴興潭先找風水
    先生去看地，再委託己○○去公所申請，因該地無界址，因此不知佔用他人土地
    等語，又於偵查中證稱八十五年間其父賴振旺死亡，其僱請己○○做墳墓，其有
    向公所申請核准，其不知土地是何人所有，但其有向公所申請等語（見臺灣臺中
    地方法院檢察署八十九年度他字第四二０號竊佔案件八十九年三月二十四日訊問
    筆錄），復稱其委託被告己○○去申請，之前其與風水師去看地，此土地前後均
有墳墓，我們以為是墓地，所以去申請，公所人員也有去看地，看完才發許可證
    （見臺灣臺中地方法院檢察署八十九年度他字第四二０號竊佔案件八十九年四月
    二十四日訊問筆錄），繼於偵查中證稱是其弟賴興潭拿身分證、印章請被告己○○前去申請墓地，係其與風水師去看風水，未說明坪數，但風水師有問大小格局
    可否如同附近墳墓，其表示可以，決定後風水師通知被告己○○施工造墓，渠等
    以為是公有地，且與其弟並未接到公所幹事電話通知墳墓佔用私人土地等語（見
    臺灣臺中地方法院檢察署八十九度偵字第一０四二七號竊佔案卷八十九年九月十
    八日訊問筆錄），證人辛○○於審理中證稱墓地係由其弟委託己○○繳費，墳墓
    由己○○施工，當時是一位風水師廖先生介紹，地點是廖先生看的，整個墳墓均
    由己○○處理並都是與之接洽，不是被告庚○○等語。足徵被告己○○固係負責
    興建案外人陳青蓮、賴振旺二人之墳墓，惟其墓地之擇定係由墓主家屬會同風水
    師理處理，被告己○○等人僅係經由墓主家人擇定後施工興建。
  證人辛○○於偵訊中證稱其父墓地委託蕭先生申請，但由其與其弟賴興潭先找風
    水先生去看地，再委託己○○去公所申請，因該地無界址，因此不知佔用他人土
    地等語。復於偵訊中證稱八十五年間其父賴振旺死亡，其僱請己○○做墳墓，其
    有向公所申請核准，其不知土地是何人所有，但其有向公所申請等語（見臺灣臺
    中地方法院檢察署八十九年度他字第四二０號竊佔案件八十九年三月二十四日訊
    問筆錄），嗣稱其委託己○○去申請，之前其與風水師去看地，此土地前後均有
    墳墓，我們以為是墓地，所以去申請，公所人員也有去看地，看完才發許可證等
    語（見臺灣臺中地方法院檢察署八十九年度他字第四二０號竊佔案件八十九年四
    月二十四日訊問筆錄），又證人辛○○於偵查中證稱是其弟賴興潭拿身分證、印
    章請被告己○○前去申請墓地，係其與風水師去看風水，未說明坪數，但風水師
    有問大小格局可否如同附近墳墓，其表示可以，決定後風水師通知被告己○○施
    工造墓，渠等以為是公有地，且與其弟並未接到公所幹事電話通知墳墓佔用私人
    土地等語（見臺灣臺中地方法院八十九度偵字第一０四二七號竊佔案卷八十九年
    九月十八日訊問筆錄），足徵墓主家屬擇地卜吉安葬先人之時，家屬猶認墳墓坐
    落土地係公墓土地，自難遽認負責施工之被告被告己○○、庚○○於施工之初即
    明知有何佔用告訴人土地之情事，而就現場照片十一幀觀之（見臺灣臺中地方法
    院檢察署九十年偵續字第一八號案卷第四十五至第五十頁），上開由被告己○○
    、庚○○興建之墓主陳青蓮、賴振旺之墳墓週邊均有甚多墓葬，而依上開臺中縣
    清水地政事務所九十年五月三十日九十清地測字第九０００七七四六號函附之鑑
    定圖所示，上開二座墳墓僅係部分坐落於被告土地，有該鑑定圖可參，是以被告
    己○○、庚○○誤認其施工墳墓範圍係公墓而非私有土地，尚與常情無違。
  被告庚○○於偵訊中稱八十五年七月二日興建賴振旺墳墓時告訴人有到場，其有
    交付名片給告訴人，因公所有答應施工，因此仍繼續興建等語，又證人即臺中縣
    大肚鄉○○○○○村○○○○道於偵訊中證稱賴興潭申請使用公墓由其處理，施
    工不久後，公所外勤巡視員有說此案超過公墓的使用範圍，其請公墓管理員向承
    包工人蕭先生說，其墓地超過佔到私人土地了，且我也打電話告訴死者家屬此事
    ，且地主是巡視員認識的，我向巡視員說叫他向地主說明此事，但後來結果為何
    ，他們卻未再來告知云云（見臺灣臺中地方法院檢察署八十九年度他字第四二０
    號竊佔案卷八十九年六月五日訊問筆錄），然為被告己○○所否認，辯稱並無人
    阻止施工等語，而證人辛○○於偵查中證稱其以為是公有地，且與其弟並未接到
    公所幹事電話通知墳墓佔用私人土地等語（見臺灣臺中地方法院檢察署八十九度
    偵字第一０四二七號竊佔案卷八十九年九月十八日訊問筆錄）。惟姑不論被告己○○所辯是否真實，惟按竊佔行為係以己力支配他人不動產而言，是以行為人構
    成竊佔罪者，除其意圖為自己或第三人不法之利益之主觀犯意外，並須有以己力
    支配他人不動產之客觀舉動，是以行為人於占有使用土地之初應有竊佔之故意，
    始足當之，倘於占有使用土地係因誤信其有權使用，而於初並無竊佔故意，自難
    認以其事後知悉並無使用權利而以竊佔罪責相繩，已如前述，被告己○○、庚○○於施工造墓之初，尚無實據可證其已知悉其營造施用之墳墓範圍佔用告訴人所
    有之土地，待其已施工後告訴人有出面阻止，惟此亦係佔用行為業已完成，亦與
    竊佔罪之構成要件不侔。被告己○○、庚○○二人依當時情況信賴該整地築墓之
    行為係因墓主家屬及風水師擇地而施工，且就現場情況誤認係在公墓範內為之，
    渠等就該山坡地認有正當使用權源，即與「擅自」之要件不符，自亦難認已該當
    於山坡地保育利用條例第三十四條第一項之構成要件。
  (3)綜上，被告己○○、庚○○否認犯罪，尚非無稽，此外復查無其他積極證據，足
    資證明被告二人有何公訴人所指犯行，既不能證明其等犯罪，自應均為無罪之諭
    知。
據上論斷，應依刑事訴訟法第三百零一條第一項，判決如主文。
中      華      民      國      九十一      年      九    月    十九    日
                                    臺灣臺中地方法院刑事第二庭
                                        法  官  陳  葳
右正本證明與原本無異
如不服本判決，應於收受本判決後十日內向本院提出上訴書狀，其未敘述上訴理由者
，並得於提起上訴後十日內向本院補提理由書狀（均須按他造當事人之人數附繕本）
「切勿逕送上級法院」
                                        書記官
中      華      民      國      九十一      年      九    月    十九    日
